Config:
  hfst:
    Gen: ../../../src/generator-gt-norm.hfst
    Morph: ../../../src/analyser-gt-norm.hfst
  xerox:
    Gen: ../../../src/generator-gt-norm.xfst
    Morph: ../../../src/analyser-gt-norm.xfst
    App: lookup

Tests:

# todo:
# Proofread the gold standard (below)
# Then: run analyser, then correct. 


  Noun - поʼ: # Noun 'distance, period' - partial paradigm /Type 28/
     поʼ+N+Sg+Nom: поʼ
     поʼ+N+Sg+Acc: помʼ
     поʼ+N+Sg+Gen: поʼ
     поʼ+N+Sg+Dat: пондʼ
     поʼ+N+Sg+Loc: поӈгана
     поʼ+N+Sg+Abl: поӈгад
     поʼ+N+Sg+Pros: помна
     поʼ+N+Du+Nom: поӈгʼ
     поʼ+N+Du+Acc: поӈгʼ
     поʼ+N+Du+Gen: поӈгʼ
     поʼ+N+Pl+Nom: пойˮ
     поʼ+N+Pl+Acc: поё
     поʼ+N+Pl+Gen: поёˮ
     поʼ+N+Pl+Dat: поӈгˮ
     поʼ+N+Pl+Loc: поӈгаˮна
     поʼ+N+Pl+Abl: поӈгат
     поʼ+N+Pl+Pros: поёˮмана
     
     поʼ+N+Sg+Tra: поӈэ
     поʼ+N+Pl+Tra: поˮӈэ

# Possessive forms !Local case forms need to be checked!
     поʼ+N+Sg+Nom+PxSg1: поми
     поʼ+N+Sg+Nom+PxSg2: пол  
     поʼ+N+Sg+Nom+PxSg3: понда 
     поʼ+N+Sg+Nom+PxDu1: помиʼ
     поʼ+N+Sg+Nom+PxDu2: полиʼ
     поʼ+N+Sg+Nom+PxDu3: пондиʼ
     поʼ+N+Sg+Nom+PxPl1: помаˮ
     поʼ+N+Sg+Nom+PxPl2: полаˮ
     поʼ+N+Sg+Nom+PxPl3: пондоʼ
     поʼ+N+Sg+Acc+PxSg1: поми  
     поʼ+N+Sg+Acc+PxSg2: понд  
     поʼ+N+Sg+Acc+PxSg3: понда 
     поʼ+N+Sg+Acc+PxDu1: помиʼ 
     поʼ+N+Sg+Acc+PxDu2: пондиʼ
     поʼ+N+Sg+Acc+PxDu3: пондиʼ
     поʼ+N+Sg+Acc+PxPl1: помаˮ 
     поʼ+N+Sg+Acc+PxPl2: пондаˮ
     поʼ+N+Sg+Acc+PxPl3: пондоʼ
     поʼ+N+Sg+Gen+PxSg1: [пон, пони] 
     поʼ+N+Sg+Gen+PxSg2: понд  
     поʼ+N+Sg+Gen+PxSg3: понда 
     поʼ+N+Sg+Gen+PxDu1: пониʼ 
     поʼ+N+Sg+Gen+PxDu2: пондиʼ
     поʼ+N+Sg+Gen+PxDu3: пондиʼ
     поʼ+N+Sg+Gen+PxPl1: понаˮ 
     поʼ+N+Sg+Gen+PxPl2: пондаˮ
     поʼ+N+Sg+Gen+PxPl3: пондоʼ  
     поʼ+N+Sg+Dat+PxSg1: поӈган
     поʼ+N+Sg+Dat+PxSg1: поӈгани  
     поʼ+N+Sg+Dat+PxSg2: поӈганд  
     поʼ+N+Sg+Dat+PxSg3: поӈганда 
     поʼ+N+Sg+Dat+PxDu1: поӈганиʼ 
     поʼ+N+Sg+Dat+PxDu2: поӈгандиʼ
     поʼ+N+Sg+Dat+PxDu3: поӈгандиʼ
     поʼ+N+Sg+Dat+PxPl1: поӈганаˮ 
     поʼ+N+Sg+Dat+PxPl2: поӈгандаˮ
     поʼ+N+Sg+Dat+PxPl3: поӈгандоʼ
     поʼ+N+Sg+Loc+PxSg1: [поӈганан, поӈганани]
     поʼ+N+Sg+Loc+PxSg2: поӈгананд  
     поʼ+N+Sg+Loc+PxSg3: поӈгананда 
     поʼ+N+Sg+Loc+PxDu1: поӈгананиʼ 
     поʼ+N+Sg+Loc+PxDu2: поӈганандиʼ
     поʼ+N+Sg+Loc+PxDu3: поӈганандиʼ
     поʼ+N+Sg+Loc+PxPl1: поӈгананаˮ 
     поʼ+N+Sg+Loc+PxPl2: поӈганандаˮ
     поʼ+N+Sg+Loc+PxPl3: поӈганандоʼ
     поʼ+N+Sg+Abl+PxSg1: [поӈгадан, поӈгадани]
     поʼ+N+Sg+Abl+PxSg2: поӈгаданд  
     поʼ+N+Sg+Abl+PxSg3: поӈгаданда 
     поʼ+N+Sg+Abl+PxDu1: поӈгаданиʼ 
     поʼ+N+Sg+Abl+PxDu2: поӈгадандиʼ
     поʼ+N+Sg+Abl+PxDu3: поӈгадандиʼ
     поʼ+N+Sg+Abl+PxPl1: поӈгаданаˮ 
     поʼ+N+Sg+Abl+PxPl2: поӈгадандаˮ
     поʼ+N+Sg+Abl+PxPl3: поӈгадандоʼ
     поʼ+N+Sg+Pros+PxSg1: [помнан, помнани]
     поʼ+N+Sg+Pros+PxSg2: помнанд  
     поʼ+N+Sg+Pros+PxSg3: помнанда 
     поʼ+N+Sg+Pros+PxDu1: помнаниʼ 
     поʼ+N+Sg+Pros+PxDu2: помнандиʼ
     поʼ+N+Sg+Pros+PxDu3: помнандиʼ
     поʼ+N+Sg+Pros+PxPl1: помнанаˮ 
     поʼ+N+Sg+Pros+PxPl2: помнандаˮ
     поʼ+N+Sg+Pros+PxPl3: помнандоʼ
     поʼ+N+Du+Nom+PxSg1: поӈгюн  
     поʼ+N+Du+Nom+PxSg2: поӈгюд  
     поʼ+N+Du+Nom+PxSg3: поӈгюда 
     поʼ+N+Du+Nom+PxDu1: поӈгюниʼ
     поʼ+N+Du+Nom+PxDu2: поӈгюдиʼ
     поʼ+N+Du+Nom+PxDu3: поӈгюдиʼ
     поʼ+N+Du+Nom+PxPl1: поӈгюнаˮ
     поʼ+N+Du+Nom+PxPl2: поӈгюдаˮ
     поʼ+N+Du+Nom+PxPl3: поӈгюдоʼ
     поʼ+N+Du+Acc+PxSg1: поӈгюн  
     поʼ+N+Du+Acc+PxSg2: поӈгюд  
     поʼ+N+Du+Acc+PxSg3: поӈгюда 
     поʼ+N+Du+Acc+PxDu1: поӈгюниʼ
     поʼ+N+Du+Acc+PxDu2: поӈгюдиʼ
     поʼ+N+Du+Acc+PxDu3: поӈгюдиʼ
     поʼ+N+Du+Acc+PxPl1: поӈгюнаˮ
     поʼ+N+Du+Acc+PxPl2: поӈгюдаˮ
     поʼ+N+Du+Acc+PxPl3: поӈгюдоʼ
     поʼ+N+Du+Gen+PxSg1: поӈгюн  
     поʼ+N+Du+Gen+PxSg2: поӈгют  
     поʼ+N+Du+Gen+PxSg3: поӈгюта 
     поʼ+N+Du+Gen+PxDu1: поӈгюниʼ
     поʼ+N+Du+Gen+PxDu2: поӈгютиʼ
     поʼ+N+Du+Gen+PxDu3: поӈгютиʼ
     поʼ+N+Du+Gen+PxPl1: поӈгюнаˮ
     поʼ+N+Du+Gen+PxPl2: поӈгютаˮ
     поʼ+N+Du+Gen+PxPl3: поӈгютоʼ
     поʼ+N+Pl+Nom+PxSg1: [поён, поёни] 
     поʼ+N+Pl+Nom+PxSg2: поёд   
     поʼ+N+Pl+Nom+PxSg3: поёда  
     поʼ+N+Pl+Nom+PxDu1: поёниʼ 
     поʼ+N+Pl+Nom+PxDu2: поёдиʼ 
     поʼ+N+Pl+Nom+PxDu3: поёдиʼ 
     поʼ+N+Pl+Nom+PxPl1: поёнаˮ 
     поʼ+N+Pl+Nom+PxPl2: поёдаˮ 
     поʼ+N+Pl+Nom+PxPl3: поёдоʼ 
     поʼ+N+Pl+Acc+PxSg1: [поён, поёни]   
     поʼ+N+Pl+Acc+PxSg2: поёд   
     поʼ+N+Pl+Acc+PxSg3: поёда  
     поʼ+N+Pl+Acc+PxDu1: поёниʼ 
     поʼ+N+Pl+Acc+PxDu2: поёдиʼ 
     поʼ+N+Pl+Acc+PxDu3: поёдиʼ 
     поʼ+N+Pl+Acc+PxPl1: поёнаˮ 
     поʼ+N+Pl+Acc+PxPl2: поёдаˮ 
     поʼ+N+Pl+Acc+PxPl3: поёдоʼ 
     поʼ+N+Pl+Gen+PxSg1: поёˮн  
     поʼ+N+Pl+Gen+PxSg2: поёт   
     поʼ+N+Pl+Gen+PxSg3: поёта  
     поʼ+N+Pl+Gen+PxDu1: поёˮниʼ
     поʼ+N+Pl+Gen+PxDu2: поётиʼ 
     поʼ+N+Pl+Gen+PxDu3: поётиʼ 
     поʼ+N+Pl+Gen+PxPl1: поёˮнаˮ 
     поʼ+N+Pl+Gen+PxPl2: поётаˮ 
     поʼ+N+Pl+Gen+PxPl3: поётоʼ 
     поʼ+N+Pl+Dat+PxSg1: поӈгаˮн 
     поʼ+N+Pl+Dat+PxSg2: поӈгат 
     поʼ+N+Pl+Dat+PxSg3: поӈгата 
     поʼ+N+Pl+Dat+PxDu1: поӈгаˮниʼ 
     поʼ+N+Pl+Dat+PxDu2: поӈгатиʼ 
     поʼ+N+Pl+Dat+PxDu3: поӈгатиʼ 
     поʼ+N+Pl+Dat+PxPl1: поӈгаˮнаˮ 
     поʼ+N+Pl+Dat+PxPl2: поӈгатаˮ 
     поʼ+N+Pl+Dat+PxPl3: поӈгатоʼ 
     поʼ+N+Pl+Loc+PxSg1: поӈгаˮнан  
     поʼ+N+Pl+Loc+PxSg2: поӈгаˮнат
     поʼ+N+Pl+Loc+PxSg3: поӈгаˮната 
     поʼ+N+Pl+Loc+PxDu1: поӈгаˮнаниʼ
     поʼ+N+Pl+Loc+PxDu2: поӈгаˮнатиʼ
     поʼ+N+Pl+Loc+PxDu3: поӈгаˮнатиʼ
     поʼ+N+Pl+Loc+PxPl1: поӈгаˮнанаˮ
     поʼ+N+Pl+Loc+PxPl2: поӈгаˮнатаˮ
     поʼ+N+Pl+Loc+PxPl3: поӈгаˮнатоʼ
     поʼ+N+Pl+Abl+PxSg1: поӈгатан 
     поʼ+N+Pl+Abl+PxSg2: поӈгатат 
     поʼ+N+Pl+Abl+PxSg3: поӈгатата 
     поʼ+N+Pl+Abl+PxDu1: поӈгатаниʼ
     поʼ+N+Pl+Abl+PxDu2: поӈгататиʼ
     поʼ+N+Pl+Abl+PxDu3: поӈгататиʼ
     поʼ+N+Pl+Abl+PxPl1: поӈгатанаˮ
     поʼ+N+Pl+Abl+PxPl2: поӈгататаˮ
     поʼ+N+Pl+Abl+PxPl3: поӈгататоʼ
     поʼ+N+Pl+Pros+PxSg1: поёˮманан  
     поʼ+N+Pl+Pros+PxSg2: поёˮманат  
     поʼ+N+Pl+Pros+PxSg3: поёˮманата 
     поʼ+N+Pl+Pros+PxDu1: поёˮмананиʼ
     поʼ+N+Pl+Pros+PxDu2: поёˮманатиʼ
     поʼ+N+Pl+Pros+PxDu3: поёˮманатиʼ
     поʼ+N+Pl+Pros+PxPl1: поёˮмананаˮ
     поʼ+N+Pl+Pros+PxPl2: поёˮманатаˮ
     поʼ+N+Pl+Pros+PxPl3: поёˮманатоʼ

# Predestinative !Should be added
# Predicative (Nominal conjugation)

     поʼ+N+Nom+Der/Pr+Ind+Aor+ScSg1: пондмʼ
     поʼ+N+Nom+Der/Pr+Ind+Aor+ScSg2: пон  
     поʼ+N+Nom+Der/Pr+Ind+Aor+ScSg3: поʼ
     поʼ+N+Nom+Der/Pr+Ind+Aor+ScDu1: пониʼ
     поʼ+N+Nom+Der/Pr+Ind+Aor+ScDu2: пондиʼ
     поʼ+N+Nom+Der/Pr+Ind+Aor+ScDu3: поӈгʼ
     поʼ+N+Nom+Der/Pr+Ind+Aor+ScPl1: помаˮ
     поʼ+N+Nom+Der/Pr+Ind+Aor+ScPl2: пондаˮ
     поʼ+N+Nom+Der/Pr+Ind+Aor+ScPl3: пойˮ  
     поʼ+N+Nom+Der/Pr+Ind+Prt1+ScSg1: пондамзь
     поʼ+N+Nom+Der/Pr+Ind+Prt1+ScSg2: понась 
     поʼ+N+Nom+Der/Pr+Ind+Prt1+ScSg3: понзь   
     поʼ+N+Nom+Der/Pr+Ind+Prt1+ScDu1: понинзь
     поʼ+N+Nom+Der/Pr+Ind+Prt1+ScDu2: пондинзь
     поʼ+N+Nom+Der/Pr+Ind+Prt1+ScDu3: поӈганзь
     поʼ+N+Nom+Der/Pr+Ind+Prt1+ScPl1: помаць 
     поʼ+N+Nom+Der/Pr+Ind+Prt1+ScPl2: пондаць 
     поʼ+N+Nom+Der/Pr+Ind+Prt1+ScPl3: пойць   
